【裁判字號】    97,消債抗,120
【裁判日期】    971104
【裁判案由】    更生事件
【裁判全文】
臺灣板橋地方法院民事裁定           97年度消債抗字第120號
抗  告  人  甲○○
上列抗告人因消費者債務清理事件，對於中華民國97年9 月1日
本院97年度消債更字第1191號裁定，提起抗告，本院裁定如下：
    主  文
原裁定廢棄。
    理  由
一、本件抗告意旨略以：抗告人於收受原審裁定後，已於期限內
    提出完整之資料，可是因係從臺東寄至臺北需時間才會延宕
    乙日送達法院，惟原裁定卻於民國97年9 月1 日以抗告人未
    補正資料駁回抗告人更生之聲請，為此提起抗告云云。
二、按裁定經宣示後為該裁定之法院、審判長、受命法官或受託
    法官受其羈束；不宣示者，經公告或送達後受其羈束，民事
    訴訟法第238條定有明文。又裁定期間並非不變期間，故當
    事人依裁定應補正之行為，雖已逾法院之裁定期間，但於法
    院尚未認其所為之訴訟行為為不合法予以駁回前，其補正仍
    屬有效，法院不得以其補正逾期為理由，予以駁回。經查，
    (一)本件抗告人於原審為更生及保全處分之聲請，經原審於97
    年8 月12日裁定命抗告人於裁定送達後10日內，補正郵務送
    達費新台幣3,060 元及因不可歸責於己之事由致履行顯有重
    大困難之證明文件等相關資料，該裁定於97年8 月18日由抗
    告人領取而生合法送達效力。之後，抗告人未於10日內即97
    年8 月28日前補正相關事項，故原審於97年9 月1 日裁定駁
    回抗告人更生及保全處分之聲請，並於同日上午9 時10分公
    告。(二)惟本件抗告人已於97年9 月1 日上午預納郵務送達費
    3,060 元並補正協議書及無擔保債務還款計畫、財產及收支
    狀況說明書及因不可歸責於己之事由致履行顯有重大困難之
    證明文件等相關資料，有民事陳報狀1 份附於原審卷可稽（
    見原審卷第15至83頁），並據本院調閱上開卷證查證無訛。
    再經本院詢問本院收發室關於抗告人補正之民事陳報狀上所
    蓋之收狀戳為97年9 月1 日「上午」之確切時間為何，其陳
    稱雖無法確定抗告人確切之送達時間，惟「上午」之戳章係
    於該日早上9 時至12時之間皆有可能，是原裁定雖於97年9
    月1 日以抗告人未補正前揭資料為由駁回抗告人更生之聲請
    ，並於同日上午9 時10分公告，然抗告人已於同日上午為補
    正，且補正時間亦有可能於原審裁定駁回抗告人聲請所公告
    時間之前，是本院認為在此情況下應作有利於抗告人之認定
    ，準此，抗告人指摘原裁定不當，求予廢棄，非無有理由，
    爰由本院將原裁定廢棄，由原審法院另為適當處理。
三、據上論結，本件抗告為有理由，爰依消費者債務清理條例第
    15條 、民事訴訟法第492 條，裁定如主文。
中    華    民    國    97    年    11    月    4    日
              民事第三庭      審判長法  官   朱耀平
                                    法  官   劉以全
                                    法  官   徐玉玲
上為正本係照原本作成
不得抗告
中    華    民    國    97    年    11    月    6    日
                                    書記官   翁子婷


司法院資訊處製作；財團法人民間司法改革基金會備份。
